臺灣苗栗地方法院刑事判決　　　　　　　100年度訴字第452號
公　訴　人　臺灣苗栗地方法院檢察署檢察官
被　　　告　林定祿
上列被告因毒品危害防制條例案件，經檢察官提起公訴（100 年
度毒偵字第646 號），本院裁定改依簡式審判程序審理，判決如
下：
    主  文
林定祿施用第一級毒品，累犯，處有期徒刑玖月；又施用第二級
毒品，累犯，處有期徒刑柒月。應執行有期徒刑壹年貳月。
    事  實
一、林定祿前於民國95年間因施用毒品案件，經本院裁定送觀察
    、勒戒後，認無繼續施用毒品之傾向，於95年12月27日執行
    完畢釋放，由臺灣苗栗地方法院檢察署檢察官以95年度毒偵
    字第1341號、第1369號、第1527號為不起訴處分確定；後再
    因施用毒品案件，經本院以98年度訴字第373 號判決判處有
    期徒刑5 月、3 月確定，定應執行刑有期徒刑7 月，其於98
    年11月17日易科罰金執行完畢。
二、詎其仍不思悔悟，明知海洛因及甲基安非他命業經公告列為
    毒品危害防制條例第2 條第2 項之第一、二級毒品，不得非
    法持有、施用，仍基於施用第一級毒品海洛因及第二級毒品
    甲基安非他命之犯意，於100 年1 月12日晚上8 時許，在其
    位於苗栗縣後龍鎮○○里○ 鄰○○路9 號住處內，以將第一
    級毒品海洛因置入針筒（未扣案）注射方式，施用第一級毒
    品海洛因1 次；另以將第二級毒品甲基安非他命置於玻璃頭
    吸食器（未扣案）內點火，燒烤吸食其煙霧方式，施用第二
    級毒品甲基安非他命1 次；嗣因臺灣苗栗地方法院檢察署檢
    察官指揮苗栗縣警察局竹南分局偵辦販賣毒品案件，發現林
    定祿有施用第一級毒品海洛因、第二級毒品甲基安非他命犯
    行，而向本院聲請核發搜索票，嗣由苗栗縣警察局竹南分局
    警員於100 年1 月13日上午7 時40分許，持本院所核發之10
    0 年聲搜字第24號搜索票及臺灣苗栗地方法院檢察署檢察官
    所核發之拘票前往上開住處執行搜索、拘提而查獲上情。
三、案經苗栗縣警察局竹南分局報請臺灣苗栗地方法院檢察署檢
    察官偵查起訴。
    理  由
一、本件被告林定祿犯係死刑、無期徒刑、最輕本刑為3 年以上
    有期徒刑以外之罪，其於本院準備程序中就前揭被訴事實為
    有罪之陳述，經受命法官告知簡式審判程序之旨，並聽取其
    與公訴人之意見後，本院認無不得或不宜改依簡式審判程序
    進行之處，爰依刑事訴訟法第273 條之1 第1 項、第284 條
    之1 ，本院合議庭裁定由受命法官獨任依簡式審判程序審理
    ；又簡式審判程序之證據調查，依刑事訴訟法第273 條之2
    規定，不受同法第159 條第1 項審判外陳述排除之限制，再
    被告對於卷內之各項證據，亦不爭執證據能力，故卷內所列
    之各項證據，自得作為證據，合先敘明。
二、上揭事實，業據被告於警訊、偵查及本院審理時坦承不諱，
    而被告為警所採集之尿液檢體，經送請中山醫學大學附設醫
    院檢驗，結果呈鴉片類、安非他命類陽性反應，有該醫院
    100 年1 月28日編號0000000 尿液檢驗報告1 份在卷可稽；
    足認被告上開自白顯與事實相符，堪信為真實。本件事證明
    確，被告犯行洵堪認定。
三、按毒品危害防制條例於92年7 月9 日修正公布，其中第20條
    、第23條將施用毒品之刑事處遇程序，區分為「初犯」、「
    5 年內再犯」、「5 年後再犯」，而依立法理由觀之，僅限
    於「初犯」、「5 年後再犯」，始應先經觀察、勒戒或強制
    戒治程序，倘被告於5 年內已再犯，經依法追訴處罰，縱其
    第3 次（或第3 次以上）再度施用毒品之時間，在初犯經觀
    察、勒戒或強制戒治執行完畢釋放5 年以後，已不合於「5
    年後再犯」之規定，且因已於「5 年內再犯」，顯見其再犯
    率甚高，原實施觀察、勒戒或強制戒治，已無法收其實效，
    即應依該條例第10條處罰，最高法院95年5 月9 日95年度第
    7 次刑事庭會議決議可資參照。查被告如事實欄之施用毒品
    事實經觀察勒戒之事實，此有臺灣苗栗地方法院檢察署刑案
    資料查註紀錄表、臺灣高等法院被告前案紀錄表各1 份在卷
    可按，是被告既已於觀察勒戒執行完畢後5 年內再犯施用毒
    品案件，並經法院論罪科刑，即非屬前述「5 年後再犯」之
    情形，檢察官自應依法追訴。從而，本件事證明確，被告犯
    行洵堪認定，應依法論科。
四、按海洛因、甲基安非他命係毒品危害防制條例第2 條第2 項
    第1 款、第2 款所定之第一級毒品、第二級毒品，不得非法
    持有、施用。故核被告所為，係犯毒品危害防制條例第10條
    第1 項、第2 項施用第一級毒品罪、施用第二級毒品罪。其
    於施用海洛因、甲基安非他命前持有海洛因、甲基安非他命
    犯行，為其施用之高度行為所吸收，不另論罪。查被告有事
    實欄所載論罪科刑執行之情形，此有臺灣苗栗地方法院檢察
    署刑案資料查註紀錄表及臺灣高等法院被告前案紀錄表各1
    份在卷可查，其受有期徒刑執行完畢後，5 年之內再故意犯
    有期徒刑以上刑之本罪，為累犯，應依刑法第47條第1 項規
    定加重其刑。至於被告所犯上開2 罪間，犯意各別，行為互
    殊，且皆可獨立評價，自應分論併罰。爰審酌被告曾因施用
    毒品經送戒治處所施以觀察勒戒後，仍未能戒斷其施用毒品
    之惡習，足見其陷溺已深，惟因施用毒品僅係戕害其自己身
    心並無加害他人，此次施用毒品次數各僅1 次，且其犯罪後
    坦承犯行、態度尚稱良好等一切情狀，分別量處如主文所示
    之刑，並合併定其應執行刑，以示懲儆。
五、至被告辯稱其係將第一級毒品海洛因、第二級甲基安非他命
    放在玻璃球裡面一起施用云云，惟被告於警詢時自承：「我
    有施用毒品習慣，施用第一級毒品海洛因及第二級毒品安非
    他命。我是用注射針頭將第一級毒品海洛因注入左手臂皮膚
    內，安非他命則放在吸食器玻璃頭內，然後用打火機燒玻璃
    頭，再用鼻子吸食煙霧」等語（見苗栗縣警察局竹南分局南
    警偵字第1000008836號偵查卷宗第3 頁）；是被告於警訊時
    即坦承有施用第一級毒品海洛因、第二級毒品安非他命之犯
    行，且依其所製作之警詢筆錄內容，被告就其施用何種毒品
    、施用方式等細節事項，均能詳細陳述無訛；故被告於本院
    審理時改稱其係將第一級毒品海洛因及第二級毒品甲基安非
    他命放在玻璃球吸食器內一起施用，應係事後卸責之詞，並
    無可信。
六、按被告之自白，非出於強暴、脅迫、利誘、詐欺、疲勞訊問
    、違法羈押或其他不正之方法，且與事實相符者，得為證據
    ，刑事訴訟法第156 條第1 項定有明文。查本件係因臺灣苗
    栗地方法院檢察署檢察官指揮苗栗縣警察局竹南分局偵辦販
    賣毒品案件，因而發現被告有施用第一級毒品海洛因、第二
    級毒品甲基安非他命犯行始進行偵查，被告於警訊時自承其
    有施用第一級毒品海洛因、第二級毒品安非他命犯行之後，
    警員詢問之重點，即在於販賣毒品予本件被告之人為何人及
    與被告之通聯譯文是否係交易毒品等節，被告並於警詢筆錄
    製作完畢後簽名、捺印，此有前開警詢筆錄1 份在卷可佐（
    見苗栗縣警察局竹南分局南警偵字第1000008836號偵查卷宗
    第1 至6 頁）。據此，員警詢問被告之時，既無一再追問其
    有無施用毒品之事，亦無強迫被告在警詢中違背自由意思承
    認其有施用毒品，在被告坦承施用毒品犯行後，員警即轉而
    調查他人涉犯販賣毒品部分，且被告就施用何種毒品及施用
    方式、地點等節均能詳細描述，已如前述；另查本案被告於
    警詢、偵查中及本院準備程序中均自白其確有施用第一級毒
    品海洛因、第二級毒品甲基安非他命犯行，且被告自始均未
    曾提出其於警詢中有何遭受強暴、脅迫、利誘、詐欺、疲勞
    訊問、違法羈押或其他不正之方法；是被告於警詢中之陳述
    並非係由警員引導、脅迫或施用詐術而取得，而係出於其自
    由意志所為證述，被告於警詢所為之前開自白，既係與事實
    相符，自得為證據。故被告辯稱其於警局製作筆錄時因毒癮
    ，發作趴在桌上昏睡，筆錄之內容係警員以其個人意思所寫
    ，待寫好後及叫醒被告簽名與捺印云云，應係事後捏造，故
    意規避之詞，並無可信。
七、另被告辯稱本件犯罪方式與本院99年度訴字第369 號判決相
    同，應依刑法第55條想像競合規定從一重論處云云；惟查，
    本案被告係各別基於施用第一級毒品、施用第二級毒品犯意
    ，分別以將第一級毒品海洛因置入針筒注射之方式、將第二
    級毒品甲基安非他命置於玻璃頭吸食器內點火，燒烤吸食其
    煙霧之方式，分別施用第一級毒品海洛因、第二級毒品甲基
    安非他命犯行，已如前述；是被告所為上開犯行，自應分論
    併罰，被告辯稱本案應與本院99年度訴字第369 號判決為相
    同適用，尚有誤會，並無可採。
八、又被告雖辯稱其本件施用毒品犯行符合毒品危害防制條例第
    17條第2 項減輕其刑之規定，故請求依據毒品危害防制條例
    第17條第2 項之規定，減輕其刑等語；惟按毒品危害防制條
    例第17條第2 項之規定，犯第4 條至第8 條之罪於偵查及審
    判中均自白者，減輕其刑。而本案被告所犯係違反毒品危害
    防制條例第10條第1 項、第2 項之罪，爰亦無法依據毒品危
    害防制條例第17條第2 項之規定，予以依法減輕其刑，附此
    敘明。
據上論斷，應依刑事訴訟法第273 條之1 第1 項、第299 條第1
項前段，毒品危害防制條例第10條第1 項、第2 項，刑法第11條
前段、第47條第1 項、第51條第5 款，判決如主文。
本案經檢察官黃明正到庭執行職務。
中    華    民    國    100    年    7    月    29    日
                  刑事第三庭  法  官  許蓓雯
以上正本證明與原本無異。
如不服本判決應於收受判決後10日內向本院提出上訴書狀，並應
應敘述具體理由。其未敘述上訴理由者，應於上訴期間屆滿後20
日內向本院補提理由書( 均須按他造當事人之人數附繕本) 「切
勿逕送上級法院」。告訴人或被害人如對本判決不服者，應具備
理由請求檢察官上訴，其上訴期間之計算係以檢察官收受判決正
本之日期為準。
                              書記官  徐一夫
中    華    民    國    100    年    7    月    29    日
本案論罪科刑法條：
毒品危害防制條例第10條
施用第一級毒品者，處六月以上五年以下有期徒刑。
施用第二級毒品者，處三年以下有期徒刑。